臺灣新北地方法院民事裁定
                                   110年度司繼字第3542號
聲  請  人  臺灣新北地方檢察署檢察官(御股)

關  係  人  陳家慶律師
上列聲請人聲請對被繼承人陳姿樺選任遺產管理人事件，本院裁
定如下：
    主      文
選任陳家慶律師（事務所:台北市○○區○○路00號7樓）為被繼
承人陳姿樺（女、民國00年0月00日生、身分證統一編號：Z0000
00000號、生前最後住所:新北市○○區○○街00巷0弄0號2樓、
民國110年5月15日死亡）之遺產管理人。
准對被繼承人陳姿樺之大陸地區以外繼承人為承認繼承之公示催
告。
被繼承人陳姿樺之大陸地區以外繼承人，應自前項公示催告最後
揭示於法院公告處、資訊網路及其他適當處所之日起，壹年內承
認繼承。上述期限屆滿，無繼承人承認繼承時，被繼承人陳姿樺
之遺產，於清償債權並交付遺贈物後，如有賸餘即歸屬國庫。
程序費用新台幣壹仟元由被繼承人陳姿樺之遺產負擔。
    理      由
一、按繼承開始時，繼承人之有無不明，而無親屬會議或親屬會
    議未於一個月內選定遺產管理人者，利害關係人或檢察官得
    聲請法院選任遺產管理人，並由法院依公示催告程序，定6
    個月以上之期限，公告繼承人，命其於期限內承認繼承；又
    被繼承人之所有繼承人均拋棄其繼承權者，亦準用關於無人
    承認繼承之規定，民法第1177條、第1178條第2 項、第1176
    條第6 項分別定有明文。
二、本件聲請意旨略以：聲請人為臺灣新北地方檢察署檢察官，
    被繼承人於民國110年5月15日死亡，其繼承人均已拋棄繼承
    ，且其親屬會議並未於一個月內選定遺產管理人，爰依民法
    第1177條、1178條、第1176條第6項規定請求選任被繼承人
    之遺產管理人等語。
三、查聲請人之主張，業據提出被繼承人之繼承系統表、其子女
    戶籍謄本及本院索引卡等件為憑，復經本院向新北○○○○○○○○
    ○函查關於被繼承人親屬之戶籍資料及本院索引卡查詢資料
    在卷可參，核閱屬實，堪信聲請人之主張為真實。是以，本
    件聲請人以檢察官身分聲請選任被繼承人之遺產管理人，核
    與首揭規定尚無不合。關於本件遺產管理人之人選，聲請人
    表示業已得到關係人陳家慶律師同意而推薦其為遺產管理人
    ，有同意書在卷可稽。經核陳家慶乃現職律師，有卷附律師
    證書影本為證，其對於遺產管理事件應有瞭解，並就遺產管
    理人職務之遂行，有所助益，且身為律師，應會秉公辦理，
    要不致有利害偏頗之虞，為保障聲請人之利益及期程序之公
    正、公信起見，本院認聲請人請求選任關係人陳家慶律師為
    本件遺產管理人應屬適當，並限期命繼承人為承認繼承之公
    示催告，爰裁定如主文。
四、如不服本裁定，應於裁定送達後10日內，以書狀向本院司法
    事務官提出抗告，並繳納抗告費新臺幣1,000元。
中　　華　　民　　國　110　　年　　12　　月　　9　　日
                  家事法庭   司法事務官